【裁判字號】    95,台上,3814
【裁判日期】    950713
【裁判案由】    違反毒品危害防制條例
【裁判全文】
最高法院刑事判決            九十五年度台上字第三八一四號
    上  訴  人  甲○○
                        35號（另案於台灣台中監獄執行中）
上列上訴人因違反毒品危害防制條例案件，不服台灣高等法院台
中分院中華民國九十五年四月二十日第二審判決（九十五年度上
訴字第一九號，起訴案號：台灣彰化地方法院檢察署九十四年度
偵字第三七九七號），提起上訴，本院判決如下：
    主  文
上訴駁回。
    理  由
按刑事訴訟法第三百七十七條規定，上訴於第三審法院，非以判
決違背法令為理由，不得為之。是提起第三審上訴，應以原判決
違背法令為理由，係屬法定要件。如果上訴理由狀並未依據卷內
訴訟資料，具體指摘原判決不適用何種法則或如何適用不當，或
所指摘原判決違法情事，顯與法律規定得為第三審上訴理由之違
法情形，不相適合時，均應認其上訴為違背法律上之程式，予以
駁回。本件上訴人甲○○上訴意旨略稱：（一）原判決雖引用刑
法第五十九條減輕其刑，但量刑仍嫌太重，請予減刑並判處最低
徒刑，以啟生機。（二）證人陳昭雄於原審及警訊時所供不符，
理應認定購買毒品價格為新台幣（下同）一千元，原審認定為三
千元，有判決理由矛盾之違法。（三）本件未傳喚相關證人到庭
釐清真相，僅依監聽紀錄做為犯罪證據及量刑依據，明顯違法云
云。
惟查，原判決依憑上訴人於原審審理時之自白、證人黃德仁、黃
振豪、陳昭雄、張宗閔之證言、監聽電話紀錄譯文、扣案與監聽
內容相符之現金二千五百元、海洛因十一包、法務部調查局調科
壹字第一四○○一一七九三、000000000號鑑定通知書
二紙、塑膠夾鏈袋一包及自製天平秤一個等證據，資以認定上訴
人有原判決事實欄所記載關於販賣第一級毒品之事實，因而撤銷
第一審之科刑判決，改判依連續犯論處上訴人連續販賣第一級毒
品罪刑之判決，已詳述其所憑之證據及理由。原判決所為論述，
核與卷證資料相符，從形式上觀察，並無違背法令之情形。按認
事採證、證據之取捨及證據證明力之判斷，俱屬事實審法院之職
權，苟無違背證據法則，自不能指為違法。原判決對於上訴人有
本件連續販賣第一級毒品之犯行，已說明其依憑之證據及理由，
並無上訴意旨所指違背法令之情形。且證人之陳述部分前後不符
，或相互間有所歧異時，究竟何者為可採，法院仍得本其自由心
證予以斟酌，非謂一有不符或矛盾，即應認其全部均為不可採信
。從而供述之一部認為真實者，予以採取，自非證據法則所不許
。是證人供述之證言前後縱有差異，事實審法院依憑其前後之供
述，斟酌其他證據，本於經驗法則與論理法則，取其認為真實之
一部，作為論罪之證據，自屬合法，難謂所認事實與供述證據之
部分不符，即指判決有證據上理由矛盾之違法。本件證人陳昭雄
於偵審中所為之先後證述，雖有不一，但原判決已就相關事證詳
加調查論列，復綜合監聽電話之通聯紀錄，參互斟酌判斷，資為
上訴人不利之認定，並已說明其取捨判斷而得心證之理由（見原
判決第五頁），核無證據上理由矛盾之違法可言。再按所謂經驗
法則，係指吾人基於日常生活經驗所得之定則，並非個人主觀之
推測。原審斟酌前開證人之證詞，及上訴人之自白、毒品交易之
經過及監聽電話之通聯紀錄，因而認定上訴人有連續販賣海洛因
等情，尚非原審主觀之推測，亦非僅依監聽紀錄做為犯罪證據及
量刑依據，亦核無所指違背法令之情形存在。又量刑輕重係屬事
實審法院得依職權自由裁量之事項，茍已斟酌刑法第五十七條各
款所列情狀而未逾法定刑度，即不得遽指為違法。查原審於判決
理由中敘明審酌上訴人在本次犯案之前，除施用毒品外，尚無其
他不良素行，及其販賣毒品之動機、目的、手段、犯罪時間、次
數，犯後已坦承犯行，態度尚佳等一切情狀，始量處上開之刑（
見原判決第八頁），顯已斟酌刑法第五十七條各款所列情狀而未
逾法定刑度，自不得遽指為違法。上訴意旨所指各節，或為單純
事實之爭執；或不影響全部犯罪事實之認定而可認於原判決之主
旨有影響；或原審已加審酌、論斷，屬原審得本於職權裁量之事
項，已於判決內詳述其認事採證及證據取捨、判斷之理由，為其
職權之適法行使，並無違背證據法則之情形；或事證已臻明確並
無再為調查必要之裁量事項，亦無上訴意旨所指違背法令之情形
；上訴意旨徒憑己意任意指摘原判決違背法令，核與法律規定得
為第三審上訴理由之違法情形，均不相適合，應認其上訴違背法
律上之程式，予以駁回。
據上論結，應依刑事訴訟法第三百九十五條前段，判決如主文。
中    華    民    國  九十五  年    七    月   十三   日
                      最高法院刑事第五庭
                          審判長法官  莊  登  照
                                法官  洪  明  輝
                                法官  黃  一  鑫
                                法官  林  秀  夫
                                法官  徐  昌  錦
      本件正本證明與原本無異
                                      書  記  官
中    華    民    國  九十五  年    七    月   二十   日
                                                      J


司法院資訊處製作；財團法人民間司法改革基金會備份。
